【裁判字號】    98,交簡上,108
【裁判日期】    980710
【裁判案由】    過失傷害
【裁判全文】
臺灣高雄地方法院刑事判決           98年度交簡上字第108號
上  訴  人  臺灣高雄地方法院檢察署檢察官
被      告  甲○○
上列上訴人因被告過失傷害案件，不服本院交通法庭98年度審交
簡字第457 號中華民國98年3 月23日第一審刑事簡易判決（聲請
簡易判決處刑案號：臺灣高雄地方法院檢察署98年度偵字第965
號），提起上訴，本院管轄第二審之合議庭以簡式審判程序審理
，判決如下：
    主  文
上訴駁回。
    事實及理由
一、被告甲○○所犯屬死刑、無期徒刑、最輕本刑為3 年以上有
    期徒刑以外之罪，於本院審理中先就被訴事實為有罪之陳述
    ，經審判長告知簡式審判程序之旨，並聽取當事人之意見後
    ，裁定進行簡式審判程序。又本院審理結果，認原判決認定
    事實、適用法律及量刑，均屬合法適當，應予維持，並引用
    第一審判決書所記載之事實、證據及理由（如附件）。
二、檢察官上訴意旨略以：茲據告訴人乙○○以其因本件車禍而
    受有嚴重傷害，被迫休學在家靜養，且原審未審酌被告迄未
    賠償，僅量處拘役40日顯屬過輕為由，具狀請求上訴，經核
    尚非顯無理由，為此依其請求提起上訴，請撤銷原判，更為
    適當之判決等語。
三、按量刑輕重，係屬事實審法院得依職權自由裁量之事項，苟
    已斟酌刑法第57條各款所列情狀而未逾越法定刑度，不得遽
    指為違法（最高法院72年台上字第6696號判例意旨參照）。
    查原判決認被告甲○○犯刑法第284 條第1 項前段之過失傷
    害罪，復已敘明被告肇事後，於有偵查權限之機關或公務員
    未發覺其犯罪前，親自以電話報警，自承為肇事者而受裁判
    ，符合刑法第62條所定自首要件，應依法減輕其刑。又審酌
    被告因一時疏失，致告訴人受有非輕之傷害，迄未達成和解
    ，惟無犯罪前科，素行尚佳，及其所受教育程度、家庭經濟
    狀況等一切情狀，量處拘役40日，暨諭知以新台幣1 千元折
    算1 日之易科罰金折算標準（見原判決事實及理由欄第二段
    ）。原判決已就告訴人傷勢嚴重、被告迄未賠償及刑法第57
    條各款所列情狀予以斟酌，並無上訴意旨所指漏未審酌之情
    形，其量刑尚屬適當，並無裁量逾越或裁量濫用之明顯違法
    。檢察官依告訴人請求，以原判決量刑過輕為由，提起上訴
    ，為無理由，應予駁回。
四、依刑事訴訟法第455 條之1 第1 項、第3 項、第364 條、第
    368 條、第373 條、第273 條之1 第1 項，判決如主文。
本案經檢察官林永富到庭執行職務。
中    華    民    國    98    年    7     月    10    日
                    交通法庭    審判長法  官  曾逸誠
                                      法  官  王靖茹
                                      法  官  林柏壽
以上正本係照原本作成。
本判決不得上訴。
中    華    民    國    98    年    7     月    10    日
                                      書記官  洪嘉慧


司法院資訊處製作；財團法人民間司法改革基金會備份。
